臺灣新北地方法院板橋簡易庭小額民事判決
111年度板小字第1529號
原      告  新光產物保險股份有限公司

法定代理人  吳昕紘  
訴訟代理人  蔡慧珍  

            潘素珍  
被      告  吳俊霖  

上列當事人間請求侵權行為損害賠償事件，本院於中華民國111
年5月26日言詞辯論終結，判決如下：
    主      文
被告應給付原告新臺幣捌萬陸仟零捌拾壹元，及自民國一一一年
五月六日起至清償日止，按週年利率百分之五計算之利息。
訴訟費用新臺幣新臺幣壹仟元由被告負擔。
本判決得假執行。
    事實及理由
一、原告主張：緣被告於民國109年6月14日0時15分許，酒醉駕
    駛車牌號碼0000-00號車（下稱系爭車輛），行經新北市板
    橋區遠東路與高爾富路口時，因駕駛不慎之過失，與當時騎
    乘機車之受害人徐德成發生碰撞，致其受有頸椎第三四五六
    節椎間盤突出併脊髓挫傷，喪失運動感覺能力、雙膝及左手
    擦傷等傷害；據此原告賠付其醫療費用58,871元、交通費用
    12,810元、看護費用14,400，共合計86,081元。系爭車輛已
    向原告投保強制汽車責任保險，事故發生時尚在保險期間中
    ，原告依強制汽車責任保險法及保險契約賠付86,081元，依
    強制汽車責任保險法第29條第1項第5款之規定，原告於賠付
    金額範圍內，得代位請求被告賠償上開金額。為此，爰依侵
    權行為及保險代位之法律關係，請求被告賠償損害等語。並
    聲明：被告應給付原告86,081元，及自起訴狀繕本送達翌日
    起至清償日止，按週年利率5%計算之利息。
二、被告則於本院111年5月26日言詞辯論時就本件訴訟標的認諾
    （見本院卷第121頁）。
三、查原告主張被告酒醉駕駛不慎之過失，而生系爭傷害等事實
    ，業據原告提出新北市政府警察局道路交通事故當事人登記
    聯單、道路交通事故初步分析研判表、強制汽車責任保險理
    賠申請書、診斷證明書、強制醫療給付費用彙整表、醫療單
    據、交通費用證明、看護證明、汽車險賠款匯款申請書、賠
    付查詢晝面等件為證（見本院卷第15至59頁），且為被告所
    不爭執，自堪信為真實。
四、按當事人於言詞辯論時為訴訟標的之捨棄或認諾者，應本於
    其捨棄或認諾為該當事人敗訴之判決，民事訴訟法第 384條
    定有明文，查被告於111年5月26日本院言詞辯論時就本件訴
    訟標的認諾（見本院卷第121頁），揆諸前揭規定，本院即
    應本於該認諾為被告敗訴之判決。
五、末按給付無確定期限者，債務人於債權人得請求給付時，經
    其催告而未為給付，自受催告時起，負遲延責任。其經債權
    人起訴而送達訴狀，或依督促程序送達支付命令，或為其他
    相類之行為者，與催告有同一之效力；遲延之債務，以支付
    金錢為標的者，債權人得請求依法定利率計算之遲延利息；
    應付利息之債務，其利率未經約定，亦無法律可據者，週年
    利率為5％，民法第229條第2項、第233條第1項前段及第203
    條分別定有明文。查，原告所提民事起訴狀繕本於111年5月
    5日送達被告之同居人，有本院送達證書可稽（見本院卷第1
    11頁），原告自得請求被告給付自該狀送達翌日即111年5月
    6日起至清償日止，按週年利率5％計算之利息。
六、綜上所述，原告依侵權行為及保險代位之法律關係，請求被
    告給付原告86,081元及自111年5月16日起至清償日止，按週
    年利率5％計算之利息，為有理由，應予准許。
七、本件係就民事訴訟法第 436條之8第1項訴訟適用小額程序所
    為被告敗訴之判決，爰依民事訴訟法第 436條之20規定，職
    權宣告假執行。
八、訴訟費用負擔之依據：民事訴訟法第78條。本件訴訟費用額
    ，依後附計算書確定如主文所示之金額。
中　　華　　民　　國　　111 　年　　5 　　月　　31　　日
                  臺灣新北地方法院板橋簡易庭
                  法  官  吳孟竹
計    算    書
項        目          金      額（新臺幣）      備    註
第一審裁判費               1,000元
合        計               1,000元
上列為正本係照原本作成。
如不服本判決，應於收受送達後20日內以違背法令為理由向本院
提出上訴狀（上訴理由依法應表明一、原判決所違背之法令及其
具體內容。二、依訴訟資料可認為原判決有違背法令之具體事實
。）如於本判決宣示後送達前提起上訴者，應於判決送達後20日
內補提上訴理由書（須附繕本），如未於上訴後20日內補提合法
上訴理由書，法院得逕以裁定駁回上訴。
中　　華　　民　　國　　111 　年　　5 　　月　　31　　日
                  書記官  呂亞馨